【裁判字號】    99,審易,4033
【裁判日期】    991027
【裁判案由】    竊盜
【裁判全文】
臺灣高雄地方法院刑事判決            99年度審易字第4033號
公  訴  人  臺灣高雄地方法院檢察署檢察官
被      告  甲○○
上列被告因竊盜案件，經檢察官提起公訴（99年度偵字第19719
號），本院以簡式審判程序審理，判決如下：
    主  文
甲○○犯如附表所示之伍罪，各處如附表所示之刑。應執行有期
徒刑貳年。扣案之T 型扳手壹支沒收。
    事  實
一、甲○○意圖為自己不法之所有，分別於附表所示之時間、地
    點，以附表所示之方式，竊取乙○○、戊○○、丁○○、丙○○等4 人所有如附表所示之財物，得手後，均已花用殆盡
    （僅於附表編號3 之時、地因搜尋財物未獲而未竊得財物）
    。嗣經丙○○當場發現報警處理，警方於附表編號5 所示地
    點，依據現場所遺留之車牌號碼L8M-199 號重型機車及拖鞋
    1 雙，通知甲○○至警局說明，其於有偵查犯罪權限之機關
    及公務員發覺其涉犯附表編號1 至編號4 所示之竊盜案件前
    ，主動向警方自承編號1 至編號4 竊盜犯行而願接受裁判，
    因而循線查悉上情，並扣得其所有、供犯附表編號4 及編號
    5 所示竊盜行為之T 型扳手1 支。
二、案經高雄縣政府警察局湖內分局報請臺灣高雄地方法院檢察
    署檢察官偵查起訴。
    理  由
一、本件被告甲○○所犯為死刑、無期徒刑、最輕本刑為3 年以
    上有期徒刑以外之罪，其於準備程序進行中，就被訴事實為
    有罪之陳述，經本院告知簡式審判程序之旨，並聽取當事人
    之意見後，合議庭認宜進行簡式審判程序，爰依刑事訴訟法
    第273 條之1 第1 項規定，裁定由受命法官獨任進行簡式審
    判程序，合先敘明。
二、上開犯罪事實，業經被告於本院審理中坦承不諱，核與證人
    乙○○、戊○○、丁○○、丙○○於警詢之證述相符，並有
    贓物認領保管單1 紙、照片11張附卷可佐，及被告所有供犯
    罪所用之T 型扳手1 支扣案可資佐證。被告之自白核與事實
    相符，自可採為認定事實之依據。從而，本件事證明確，被
    告上開犯行，堪以認定，應依法論科。
三、核被告就附表編號1 所為，係犯刑法第321 條第1 項第2 款
    之踰越安全設備竊盜罪；就附表編號2 所為，係犯同法第32
    1 條第1 項第2 款之毀越安全設備竊盜罪；就附表編號3 所
    為，係犯同法第321 條第1 項第2 款、第2 項之毀越安全設
    備竊盜未遂罪；就附表編號4 、編號5 所為，均係犯同法第
    321 條第1 項第2 款、第3 款之攜帶兇器踰越安全設備竊盜
    罪。被告於附表編號3 所示時、地搜尋財物，但無所獲，屬
    未遂犯，應依刑法第25條第2 項規定，按既遂犯之刑度減輕
    之。被告所犯上開5 罪，時間有異，犯意各別，行為互殊，
    應予分論併罰。被告於警方未發覺其犯如附表編號1 至編號
    4 所示竊盜犯行前，主動坦承上開犯行，而願接受裁判之事
    實，有警詢筆錄可參，堪認符合自首之要件，爰依刑法第62
    條前段規定，就其所犯附表編號1 至編號4 之竊盜罪減輕其
    刑。
四、本院審酌被告逢青壯年之期，不思以正當途徑賺取財物，竟
    以附表所載方式竊取置放於小吃店內財物，造成被害人財產
    損失，不宜輕罰；另念其犯後坦認犯行，所竊取之財物價值
    非鉅，及被告犯罪之動機、目的、手段等一切情狀，酌情分
    別量處如主文所示之刑，並定其應執行刑。又扣案之T 型扳
    手1 支，為被告所有供犯附表編號4 、編號5 竊盜犯行所用
    之物，經被告自承於卷，應依刑法第38條第1 項第2 款之規
    定，於附表編號4 、編號5 所示竊盜罪刑項下諭知沒收。
據上論斷，應依刑事訴訟法第273 之1 第1 項、第299 條第1 項
前段，刑法第321 條第1 項第2 款、第3 款、第2 項、第51條第
5 款、第38條第1 項第2 款、第62條前段，判決如主文。
本案經檢察官余彬誠到庭執行職務。
中    華    民    國    99    年    10    月    27    日
                  刑事第十庭  法  官  楊佩蓉
以上正本證明與原本無異。
如不服本判決應於收受送達後10日內向本院提出上訴書狀，並應
敘述具體理由；如未敘述上訴理由者，應於上訴期間屆滿後20日
內向本院補提理由書（均須按他造當事人之人數附繕本）「切勿
逕送上級法院」。
中    華    民    國    99    年    10    月    27    日
                              書記官  陳蓉柔
附錄本案判決論罪科刑法條：
中華民國刑法第321條
犯竊盜罪而有左列情形之一者，處6 月以上、5 年以下有期徒刑
：
一、於夜間侵入住宅或有人居住之建築物、船艦或隱匿其內而犯
    之者。
二、毀越門扇、牆垣或其他安全設備而犯之者。
三、攜帶兇器而犯之者。
四、結夥三人以上而犯之者。
五、乘火災、水災或其他災害之際而犯之者。
六、在車站或埠頭而犯之者。
前項之未遂犯罰之。
附表
┌──┬─────┬────┬────────┬─────┬────┬─────────┐
│編號│  時間    │  地點  │   犯罪方法     │竊得之財物│ 被害人 │ 所犯之罪及宣告刑 │
├──┼─────┼────┼────────┼─────┼────┼─────────┤
│ 1  │99年1 月25│高雄縣湖│使用樓梯從該址後│零錢約新台│ 乙○○ │甲○○犯踰越安全設│
│    │日凌晨 0時│內鄉中山│巷攀爬，踰越未上│幣（下同）│        │備竊盜罪，處有期徒│
│    │許        │路一段91│鎖之窗戶進入鴨肉│200 元至  │        │刑陸月。          │
│    │          │之1 號鴨│店內，竊取置放於│300 元間  │        │                  │
│    │          │肉店    │櫃檯抽屜內之零錢│          │        │                  │
│    │          │        │得手            │          │        │                  │
├──┼─────┼────┼────────┼─────┼────┼─────────┤
│ 2  │99年2 月15│高雄縣湖│自該址後巷，以徒│零錢約300 │ 戊○○ │甲○○犯毀越安全設│
│    │凌晨 0時許│內鄉中山│手扳開廁所窗戶不│元至400 元│        │備竊盜罪，處有期徒│
│    │          │路一段91│鏽鋼鐵條以破壞該│          │        │刑陸月。          │
│    │          │之1 號皇│安全設備之方式，│          │        │                  │
│    │          │冠小吃店│踰越進入皇冠小吃│          │        │                  │
│    │          │        │店內，竊取置放於│          │        │                  │
│    │          │        │櫃檯抽屜內之零錢│          │        │                  │
│    │          │        │得手            │          │        │                  │
├──┼─────┼────┼────────┼─────┼────┼─────────┤
│ 3  │99年2 月18│高雄縣湖│自該址後巷，以徒│無        │ 乙○○ │甲○○犯毀越安全設│
│    │日凌晨 0時│內鄉中山│手扳開廁所窗戶不│          │        │備竊盜未遂罪，處有│
│    │許        │路一段91│鏽鋼鐵條以破壞該│          │        │期徒刑伍月。      │
│    │          │之1 號鴨│安全設備之方式，│          │        │                  │
│    │          │肉店    │踰越進入鴨肉店內│          │        │                  │
│    │          │        │，惟因搜尋不到財│          │        │                  │
│    │          │        │物而未遂        │          │        │                  │
├──┼─────┼────┼────────┼─────┼────┼─────────┤
│ 4  │99年2 月18│高雄縣湖│攜帶其所有客觀上│零錢約40│ 丁○○ │甲○○犯攜帶兇器踰│
│    │日凌晨1 時│內鄉東方│具危險性足以傷害│0 元至500 │        │越安全設備竊盜罪，│
│    │許        │路與民生│人身體之T 型扳手│元間      │        │處有期徒刑柒月。扣│
│    │          │街口之美│1 支，從該址後巷│香菸4 包│        │案之T 型扳手壹支沒│
│    │          │香美味小│廚房，以該扳手鬆│白金項鍊│        │收。              │
│    │          │吃店    │開鐵皮屋上之螺絲│  1 條    │        │                  │
│    │          │        │而扳開鐵皮屋之方│          │        │                  │
│    │          │        │式，進入美香美味│          │        │                  │
│    │          │        │小吃店內，竊取置│          │        │                  │
│    │          │        │放於卡拉OK機內之│          │        │                  │
│    │          │        │00元至500 元不等│          │        │                  │
│    │          │        │之零錢及店內香菸│          │        │                  │
│    │          │        │4包 、白金項鍊1 │          │        │                  │
│    │          │        │條得手          │          │        │                  │
├──┼─────┼────┼────────┼─────┼────┼─────────┤
│ 5  │99年3 月10│高雄縣湖│持附表編號4 所示│零錢約160 │ 丙○○ │甲○○犯攜帶兇器踰│
│    │日凌晨2 時│內鄉中山│客觀上具危險性足│元        │        │越越安全設備竊盜罪│
│    │4 分許    │路一段45│以傷害人之身體之│          │        │，處有期徒刑捌月。│
│    │          │0 號鵝肉│T型扳手1支，以該│          │        │扣案之T 型扳手壹支│
│    │          │店      │扳手鬆開鐵皮屋上│          │        │沒收。            │
│    │          │        │之螺絲而扳開鐵皮│          │        │                  │
│    │          │        │屋之方式，進入鵝│          │        │                  │
│    │          │        │肉店內，竊取置放│          │        │                  │
│    │          │        │於卡拉OK機內之零│          │        │                  │
│    │          │        │錢（毀損卡拉OK機│          │        │                  │
│    │          │        │部分，未據告訴）│          │        │                  │
│    │          │        │得手，適丙○○發│          │        │                  │
│    │          │        │現，甲○○情急之│          │        │                  │
│    │          │        │下部分零錢掉落地│          │        │                  │
│    │          │        │上              │          │        │                  │
└──┴─────┴────┴────────┴─────┴────┴─────────┘

司法院資訊處製作；財團法人民間司法改革基金會備份。
